臺灣高等法院刑事判決　　　　　　　　　　　　　九十二年度上易字第三六六一號
　　上　訴　人
　　即　被　告　甲○○
　　　　　　　　乙○○
右上訴人即被告因違反保護令等案件，不服臺灣臺北地方法院九十二年度易字第一九
三八號，中華民國九十二年十一月二十六日第一審判決（起訴案號：臺灣臺北地方法
院檢察署九十二年度偵字第一六五一０號），提起上訴，本院判決如左：
    主      文
上訴駁回。
    事實及理由
一、本案經本院審理結果，認第一審以被告甲○○之所為，係犯家庭暴力防治法第五
    十條第一款之違反保護令罪及刑法第二百七十七條第一項之傷害罪；被告乙○○
    之所為，係犯刑法第二百七十七條第一項之傷害罪。被告甲○○以一行為觸犯上
    開二項罪名，為想像競合犯，應依刑法第五十五條之規定，從較重之違反保護令
    罪處斷。爰酌情判處被告甲○○拘役五十日、乙○○拘役四十日，並均諭知如易
    科罰金之折算標準為以三百元折算一日；另敘明被告乙○○持以毆打告訴人甲○
    ○之高跟鞋一隻，為被告乙○○所有供犯罪所用之物，雖未扣案，惟不能證明業
    已滅失，爰依刑法第三十八條第一項第二款規定，宣告沒收。經核其認事及用法
    ，均無違誤，量刑亦甚允當，應予維持，並引用第一審判決書（如附件，其中事
    實一第十一行所載「高跟鞋」之上，應加載「己有之」；論斷欄第三行所載「罰
    金罰鍰提高標準條例」之下，應加載「第一條前段、」）記載之事實、證據及理
    由。至起訴書漏未記載被告乙○○毆傷告訴人甲○○之頭部部分，原判決已於事
    實欄予以補充；而起訴書記載被告甲○○出拳毆打告訴人乙○○之胸部及手腳部
    分，既為被告甲○○所堅決否認，復查無其他證據足資佐證，此部分尚難僅憑告
    訴人乙○○之單一指訴，遽認被告甲○○有該部分之犯行，均併予敘明。
二、被告甲○○、乙○○二人提起上訴意旨仍執陳詞，被告甲○○辯稱彼時其已倒臥
    在地，基於正當防衛而毆擊告訴人乙○○之鼻、嘴部位；被告乙○○以其乃一介
    核均無理由，應予駁回。
據上論斷，應依刑事訴訟法第三百六十八條、第三百七十三條，判決如主文。
本案經檢察官黃柏齡到庭執行職務
中　　華　　民　　國　　  九十三　　  年　　　三　　　月　　    十六    日
                              臺灣高等法院刑事第六庭
                                  審判長法  官  陳　春　秋
                                        法  官  洪　英　花
                                        法  官  王　麗　莉
右正本證明與原本無異。
不得上訴。
                                        書記官  蘇  秋  
中　　華　　民　　國　　  九十三　　  年　　　三　　　月　　    十六    日
附錄本案論罪科刑法條全文
刑法第二百七十七條第一項：
傷害人之身體或健康者，處三年以下有期徒刑，拘役或一千元以下罰金。
家庭暴力防治法第五十條第一款
違反法院依第十三條、第十五條所為之下列裁定者，為本法所稱之違反保護令罪，處
三年以下有期徒刑、拘役或科或併科新臺幣十萬元以下罰金︰
一  禁止實施家庭暴力行為。
